【裁判字號】    97,審司,423
【裁判日期】    980206
【裁判案由】    選派檢查人
【裁判全文】
臺灣臺北地方法院民事裁定             97年度審司字第423號
聲  請  人  甲○○
代  理  人  林良財律師
相  對  人  汀州實業有限公司
法定代理人  乙○○
上列聲請人聲請選派檢查人事件，本院裁定如下：
    主  文
選派姜言馨會計師為汀州實業有限公司之檢查人，檢查汀州實業
有限公司之業務帳目及財產情形。
聲請程序費用新臺幣壹仟元由相對人負擔。
    理  由
一按繼續一年以上，持有已發行股份總數百分之三以上之股東，
  得聲請法院選派檢查人，檢查公司業務帳目及財產情形，公司
  法第245條第1項定有明文，此項規定於有限公司準用之，同法
  第110條第3項著有規定。
二聲請意旨略以：伊自民國96年8 月起即為相對人之股東，出資
  額為新臺幣40萬，持有該公司百分之四十之股權。相對人不按
  期召開合夥人會議，亦不分配經營之盈餘，伊按公司法第 109
  條、第48條規定行使監察權，要求查閱公司帳冊均遭拒絕，致
  股東權益受損，爰依公司法第110條第3項準用同法第245條第1
  項規定，聲請選派會計師為檢查人，檢查相對人自96年度迄今
  之各項表冊、營業帳目及財產等語。
三經查：
  (一)聲請人主張其為相對人之股東，繼續一年以上持有相對人資
    本額百分之四十之事實，業據其提出臺北市政府函、相對人
    有限公司設立登記表、公司章程等件為證，並為相對人所不
    爭執，堪可信實。是其依前引法條規定，聲請選任檢查人檢
    查相對人之業務帳目及財產情形，於法即無不合。相對人之
    其餘股東乙○○、張鳴軒雖具狀陳稱：聲請人長期以來均定
    期參加相對人之月會，相對人每月並提撥款項匯入聲請人之
    帳戶，聲請人完全了解公司營運及財產狀況，且獲分配紅利
    或經營利潤；另聲請人於97年10月9 日委任第三人林素珠至
    相對人查閱帳冊，但林素珠與聲請人曾有糾紛，於96年間寄
    發恐嚇信函予相對人，且其非專業人士，相對人認其恐危害
    公司利益，不同意由林素珠查閱相關帳冊，聲請人若有查閱
    帳冊必要，可隨時至相對人查閱；又相對人於97年11月25日
    召開臨時股東會，請聲請人出席並委請會計師與會，聲請人
    不願出席會議，現竟指稱該公司未召開股東會議且不讓其查
    閱帳冊，實屬無稽，是無選派檢查人之必要云云，惟公司法
    第245條第1項聲請選派檢查人之規定，除具備繼續一年以上
    持有已發行股份總數百分之三之股東之要件外，別無其他限
    制，聲請人具備前開要件，已如前述，自非不得為本件之聲
    請，相對人以前詞置辯，並不足採。
  (二)經本院函請臺北市會計師公會推薦，該會推薦姜言馨會計師
    輪辦本件檢查業務。查姜言馨會計師係經濟系學士，曾任省
    立中興高中教師、私立僑光商業專科教授、國立臺中商業專
    科教授兼訓導、企業管理、銀保科主任，且加入臺北市會計
    師公會已逾12年，現開設會計師事務所執業，有臺北市會計
    師公會北市會字第0980025 號函附卷可稽，本院審酌上情，
    認其對於公司業務、帳目及盈虧情況，應能本於專業知識予
    以檢查，當亦能適時維護、保障聲請人及其他股東之權益，
    爰依公司法第245條第1項、第110條第3項之規定，選派姜言
    馨會計師為檢查人，檢查相對人之業務帳目及財產情形。又
    相對人應依檢查人之要求提出相關帳簿、表冊供檢查，檢查
    人之報酬由相對人負擔，附此敘明。
四依非訟事件法第175條第3項，裁定如主文。
中    華    民    國    98    年    2     月    6     日
                  民事第六庭    法  官  陳婷玉
以上正本係照原本作成
如對本裁定抗告須於送達後10日內向本院提出抗告狀，並繳納抗
告費新臺幣1,000元
中    華    民    國    98    年    2     月    6     日
                                書記官  曾靖雯


司法院資訊處製作；財團法人民間司法改革基金會備份。
